【裁判字號】    92,交簡上,27
【裁判日期】    920724
【裁判案由】    過失傷害
【裁判全文】
臺灣臺南地方法院刑事判決                        九十二年度交簡上字第二七號
    上  訴  人
    即  被  告  乙○○
右列上訴人因過失傷害案件，不服本院中華民國九十二年三月十二日九十二年度交簡
字第一九五號第一審判決（聲請簡易判決處刑案號：九十二年度偵字第一二一三號）
，提起上訴，本院管轄之第二審合議庭判決如左：
    主  文
上訴駁回。
乙○○緩刑貳年。
    事  實
一、乙○○於民國九十一年八月七日下午三時許，駕駛車牌號碼五Ｓ—０三一三號自
    用小貨車，沿臺南縣歸仁鄉○○○路○段，由北往南方向行駛，途經該路段二一
    四號前，本應注意汽車行駛時，駕駛人應注意兩車併行之間隔，並隨時採取必要
    之安全措施，且車輛行至無號誌之交岔路口，轉彎車應暫停讓直行車先行之規定
    ，而依當時情形，又無不能注意之情事，竟疏未注意及此，貿然右轉中正南路一
    段二一八巷，撞及同向在右，由甲○○所騎乘車牌號碼ＬＣ三—九五一號重型機
    車，致甲○○受有左第一、二蹠骨骨折、左足裂傷六公分及一公分之傷害。
二、案經甲○○告訴台南縣警察局歸仁分局報告臺灣臺南地方法院檢察署檢察官偵查
    聲請簡易判決處刑。
    理  由
一、右揭事實，業據被告即上訴人乙○○於警訊、偵審中供認不諱，核與告訴人甲○
    ○指訴情節相符，而告訴人受有左第一、二蹠骨骨折、左足裂傷六公分及一公分
    之傷害，復有臺南市立醫院診斷證明書一紙附卷可稽，被告自白與事實相符，堪
    可採信，本件事證明確，其犯行洵堪認定，應依法論科。
二、核被告所為，係犯刑法第二百八十四條第一項前段之過失傷害罪。原審依刑事訴
    訟法第四百四十九條第一項前段、第四百五十四條第二項，刑法第二百八十四條
    第一項前段、第四十一條第一項前段，罰金罰鍰提高標準條例第一條前段、第二
    條，量處有期徒刑二月，並諭知易科罰金之折算標準，其認事用法均無不合，量
    刑亦屬妥適。被告乙○○上訴意旨認本件係告訴人甲○○騎乘機車撞傷其所駕駛
    之自用小貨車，指摘原判決不當，核非可採，其上訴為無理由，應予駁回。又被
    告前於八十二年間因賭博等案件，經判處有期徒刑五月，於八十三年四月十一日
    以易科罰金執行完畢，五年以內未曾受有有期徒刑以上刑之宣告，有台灣高等法
    院被告全國前案紀錄表一份在卷可佐，其因一時過失致觸犯本案犯行，且業與告
    訴人甲○○達成和解，有和解書一紙在卷可按，足見被告經本次起訴審判後，當
    能知所警惕，信無再犯之虞，本院認前開對其宣告之刑，以暫不執行為適當，爰
    諭知緩刑二年，以啟自新。
據上論斷，應依刑事訴訟法第四百五十五條之一第一項、第三項、第三百六十八條，
刑法第七十四條第二款，判決如主文。
本案經檢察官王百玄到庭執行職務
中      華      民      國    九十二    年      七      月    二十四    日
                                  臺灣臺南地方法院刑事第七庭
                                      審判長法  官  鄧希賢
                                            法  官  陳金虎
                                            法  官  鄭燕璘
右正本證明與原本無異。
本件不得上訴。
                                            書記官  黃傳鈞
中      華      民      國    九十二    年      七      月    二十五    日


司法院資訊處製作；財團法人民間司法改革基金會備份。
